【裁判字號】    92,訴,1114
【裁判日期】    920806
【裁判案由】    毒品危害防制條例
【裁判全文】
臺灣板橋地方法院刑事判決                        九十二年度訴字第一一一四號
    公  訴  人  臺灣板橋地方法院檢察署檢察官
    被      告  甲○○
右列被告因毒品危害防制條例案件，經檢察官提起公訴（九十一年度毒偵字第四二七
一號），本院判決如左：
    主  文
甲○○連續施用第一級毒品，累犯，處有期徒刑拾月。又連續施用第二級毒品，累犯
，處有期徒刑柒月。應執行有期徒刑壹年肆月。
    事  實
一、甲○○曾因竊盜案件，經本院以八十八年度易字第四七二八號判處有期徒刑六月
    確定，並因違反毒品危害防制條例案件，經本院以八十八年度板簡字第一二六二
    號判處有期徒刑五月確定，合併應執行有期徒刑十月，於民國九十年八月十六日
    縮短刑期執行完畢。又因施用毒品，經本院以八十七年度毒聲字第九六三號裁定
    送勒戒處所觀察勒戒，經觀察勒戒後，認無繼續施用毒品傾向，由臺灣板橋地方
    法院檢察署於八十七年八月二十五日以八十七年度偵字第一五八六八號、於八十
    八年四月二十八日以八十八年度偵字第一０三七七號為不起訴處分確定。復因施
    用毒品，經本院以八十八年度毒聲字第三八九五號裁定送勒戒處所觀察勒戒，經
    觀察勒戒後，認有繼續施用毒品傾向，經本院以八十八年度毒聲字第四三三九號
    令入戒治處所施以強制戒治，並經本院以八十九年度板簡字第一二六二號判處有
    期徒刑五月確定。詎其仍未戒除毒癮，復分別基於施用第一級毒品海洛因（以下
    簡稱海洛因）及第二級毒品安非他命（以下簡稱安非他命）之概括犯意，自九十
    一年十一月初某日起，至同年十二月二日某時止，先後多次在臺北縣板橋市○○
    路○段一三二號三樓租屋處等地，以將海洛因摻入香菸中，再點火吸食之方式施
    用海洛因，並以將安非他命置放於錫箔紙上，在其下以火燒烤，使安非他命化成
    煙霧，再以口鼻吸其煙氣之方法施用安非他命。嗣於九十一年十二月二十日晚間
    十一時三十分許，為警在台北縣板橋市○○路○段五０五巷底查獲，採尿驗悉。
二、案經台北縣政府警察局海山分局報告台灣板橋地方法院檢察署檢察官偵查起訴。
    理  由
一、右揭事實，業據被告甲○○於本院審理中坦承不諱，且其於九十一年十二月二日
    為警查獲後所採集之尿液，經送往臺灣檢驗科技股份有限公司檢驗結果，有安非
    他命類及鴉片類陽性反應，有該公司九十一年十二月十八日濫用藥物尿液檢驗報
    告乙紙在卷可稽。足徵被告自白與事實相符，被告應確有連續施用第一級、第二
    級毒品犯行。又被告曾因施用毒品，經本院以八十七年度毒聲字第九六三號裁定
    送勒戒處所觀察勒戒，經觀察勒戒後，認無繼續施用毒品傾向，由臺灣板橋地方
    法院檢察署於八十七年八月二十五日以八十七年度偵字第一五八六八號，於八十
    八年四月二十八日以八十八年度偵字第一０三七七號為不起訴處分確定。復因施
    用毒品，經本院以八十八年度毒聲字第三八九五號裁定送勒戒處所觀察勒戒，經
    觀察勒戒後，認有繼續施用毒品傾向，經本院以八十八年度毒聲字第四三三九號
    令入戒治處所施以強制戒治，並經本院以八十九年度板簡字第一二六二號判處有
    期徒刑五月確定，亦有臺灣高等法院被告全國前案紀錄表、前開不起訴處分書、
    本院裁定等件在卷足憑。足徵被告三犯違反毒品危害防制條例第十條之罪。本件
    事證明確，被告犯行均洵堪認定。
二、查海洛因、安非他命分別為毒品危害防制條例第二條第二項第一款、第二款明定
    之第一級、第二級毒品，均不得持有、施用及販賣。核被告施用海洛因之所為係
    犯毒品危害防制條例第十條第一項之罪。其施用安非他命之所為，係犯同法第十
    條第二項之罪。其施用海洛因、安非他命前後分別持有海洛因及安非他命之低度
    行為應為施用之高度行為所吸收，均不另論罪。其先後多次施用海洛因、安非他
    命行為，均時間緊接，方法相同，觸犯構成要件相同之罪名，均顯係基於概括犯
    意反覆為之，皆應依連續犯之規定論以一罪，並加重其刑。再其所犯上開二罪，
    犯意各別，行為不同，應分論併罰。又被告曾因竊盜案件，經本院以八十八年度
    易字第四七二八號判處有期徒刑六月確定，復因違反毒品危害防制條例案件，經
    本院以八十八年度板簡字第一二六二號判處有期徒刑五月確定，前開二案件合併
    應執行有期徒刑十月，於九十年八月十六日縮短刑期執行完畢，有臺灣高等法院
    被告全國前案紀錄表乙紙附卷足憑，其受有期徒刑之執行完畢，五年以內再犯有
    期徒刑以上之本罪，為累犯，均應依法遞加重其刑。公訴人雖僅就被告於九十一
    年十二月三日為警採尿送驗前二十六小時及九十六小時內某時，在不詳地點施用
    第一級、第二級毒品犯行提起公訴，然檢察官就犯罪事實一部起訴者，其效力及
    於全部，本件被告其餘先後多次施用海洛因及安非他命犯行，與前揭論罪科刑部
    分，有連續犯裁判上一罪關係，已如前述，本院自得併予審究。爰審酌施用海洛
    因、安非他命對身心產生的危害、被告經觀察勒戒及強制戒治，並因施用第二級
    毒品罪入獄服刑，經執行完畢後，復施用海洛因及安非他命，顯見戒除毒癮之意
    志薄弱，兼衡其犯罪之動機、目的、手段、品行、施用期間長短、次數、坦承犯
    行之犯罪後態度等一切情狀，分別量處如主文所示之刑，並定其應執行之刑。扣
    案之針筒一支，被告否認為其所有，參諸被告係以將海洛因摻入香菸中，再點火
    吸食之方式施用海洛因，並非用針筒注射方式施用，尚無證據足資證明前開針筒
    一支為其所有，爰不為沒收之諭知，附此敘明。
據上論斷，應依刑事訴訟法第二百九十九條第一項前段，毒品危害防制條例第十條第
一項、第二項，刑法第十一條前段、第五十六條、第四十七條、第五十一條第五款，
判決如主文。
本案經檢察官顏妃琇到庭執行職務。
中      華      民      國     九十二     年      八      月     六     日
                                       臺灣板橋地方法院刑事第二庭
                                           法  官   張   宏   節
右正本證明與原本無異。
如不服本判決，應於判決送達後十日內向本院提出上訴狀。
                                           書記官   李   淑   秋
中      華      民      國     九十二     年      八      月    十四    日
附錄本案論罪科刑法條全文
毒品危害防制條例第十條：
施用第一級毒品者，處六月以上五年以下有期徒刑。
施用第二級毒品者，處三年以下有期徒刑。


司法院資訊處製作；財團法人民間司法改革基金會備份。
